【裁判字號】    90,易,382
【裁判日期】    900426
【裁判案由】    竊盜
【裁判全文】
臺灣臺北地方法院刑事判決                            九十年度易字第三八二號
    公  訴  人  臺灣臺北地方法院檢察署檢察官
    被      告  乙○○
右列被告因竊盜案件，經檢察官提起公訴（八十九年度偵字第二二四二三號），本院
判決如左：
    主    文
乙○○連續結夥三人以上攜帶兇器竊盜，處有期徒刑捌月。扣案十字螺絲起子及一字
螺絲起子各壹把均沒收之。
    事    實
一、乙○○曾因犯竊盜案件，於民國八十八年七月十五日經臺灣花蓮地方法院判處有
    期徒刑四月，緩刑二年確定，現仍於緩刑期內。猶不知悔改，基於意圖為自己及
    他人不法所有之概括犯意，於八十九年八月二十七日凌晨四時十分許，夥同已成
    年之甲○○（甲○○部分，業經本院於九十年四月十日以九十年度簡字第六三五
    號判決判處有期徒刑一年，緩刑四年，現尚未確定）及真實姓名不詳之綽號「阿
    祥」已成年男子共三人，基於共同犯意聯絡，由乙○○攜帶其所有客觀上可供兇
    器使用之一字及十字螺絲起子各一把，而由甲○○負責駕駛（起訴書誤載為乙○○駕駛）乙○○所有車牌號碼為ＬＡ─八七九八號自用小客車，在臺北市○○區
    ○○街附近，先由乙○○先後毀壞停放於該處之二部所有人與車號均不詳之車輛
    右前座車門（該二部車輛距離約五百公尺），嗣由乙○○再進入車內，先後竊取
    ＣＤ音響各一組，「阿祥」男子則負責把風，得手後隨即坐上甲○○駕駛之前開
    ＬＡ─八七九八號自用小客車離去；迨至甲○○將車開至前開撫遠街二六一號巷
    口對面時，仍依前開方法再由乙○○先毀壞丙○○所有車號為ＤＫ─００九六右
    前座車門後（以上毀損部分均未據告訴），乙○○再進入竊取ＣＤ箱一組（業已
    於查獲後發還），並由「阿祥」男子進入竊取矽導線條四條，得手後正欲離去時
    ，隨即為巡邏員警攔檢查獲。並當場查扣乙○○所有十字螺絲起子及一字螺絲起
    子各一把，與不詳姓名者之所有汽車音響二組。
二、案經臺北市政府警察局松山分局報請臺灣臺北地方法院檢察署檢察官偵查起訴。
    理    由
一、右開事實，業據被告乙○○迭於警訊時及偵審中坦承不諱，核與同案被告甲○○
    於警訊及偵審中供述情節相符，並經被害人丙○○於警訊中指述失竊情節明確，
    且有丙○○書立贓物認領管收據一紙附卷可稽，和上述不詳姓名者所有失竊之汽
    車汽車音響二組扣案足憑；復有被告乙○○所有供犯罪所用十字螺絲起子及一字
    螺絲起子各一把扣案可證，足認被告之自白與事實相符。從而本件事證明確，被
    告竊盜犯行堪予認定。
二、按刑法第三百二十一條第一項第三款之攜帶兇器竊盜罪，係以行為人攜帶兇器竊
    盜為其加重條件，此所謂兇器，其種類並無限制，凡客觀上足對人之生命、身體
    、安全構成威脅，具有危險性之兇器均屬之，且祇須行竊時攜帶此種具有危險性
    之兇器為已足，並不以攜帶之初有行兇之意圖為必要。螺絲起子為足以殺傷人生
    命、身體之器械，顯為具有危險性之兇器。最高法院著有七十九年臺上字第五二
    五三號判例可資參照。查本件扣案被告所有持以犯罪之十字及一字螺絲起子各一
    把，經本院勘驗結果，該二把螺絲起子前端均尖銳無比等情，業經本院勘驗明確
    ，並記明筆錄在卷（見本院九十年三月二十日訊問筆錄）；若持之為兇器，客觀
    上可能對人之身體、生命造成危害；而被告又與甲○○及已成年不詳真實姓名綽
    號為「阿祥」等三人結夥竊盜，故核被告所為，係犯刑法第三百二十一條第一項
    第三款及第四款之加重竊盜罪。被告先後三次竊盜犯行，時間緊接，方法相同，
    觸犯構成要件相同之罪，顯係基於概括犯意為之，為連續犯，應依刑法第五十六
    條之規定，從上述最後一次情節較重之加重竊盜罪，以一罪論，並加重其刑。查
    被告另與甲○○及「阿祥」成年男子，共同攜帶上揭二把螺絲起子竊取如事實欄
    所述另一部不詳汽車所有人之汽車音響一組等情，業據被告乙○○供承在卷，並
    有上揭不詳姓名者所有之汽車音響共二組扣案足憑；上揭漏未起訴部分，與本案
    已起訴部分有連續犯裁判上一罪之關係，為起訴效力所及，本院自得一併審理，
    併此敘明。爰審酌被告三次犯行，惡行非輕，現又於緩刑期內，此有臺灣高等法
    院檢察署刑案紀錄簡覆表一紙在卷可稽，原實有嚴懲之必要，惟被告於犯後已坦
    承犯行，態度良好，顯已有悔悟之心及其他一切情狀，從輕量處如主文所示之刑
    。扣案十字螺絲起子及一字螺絲起子各一把，為被告等人持以供共同犯罪所用之
    物，且為被告乙○○所有，業據其供承在卷，均應予宣告沒收。至另扣案所得汽
    車音響二組等贓物，雖為被告犯罪所得之物，惟該等物品既係竊取而來，顯非被
    告所有，核與沒收要件不合，爰不另為沒收之宣告，附此敘明。
據上論斷，應依刑事訴訟法第二百九十九條第一項前段，刑法第二十八條、第五十六
條、第三百二十一條第一項第三款、第四款、第三十八條第一項第二款，判決如主文
。
本案經檢察官周士榆到庭執行職務。
中      華      民      國    九十      年      四      月    二十六    日
            臺灣臺北地方法院刑事第七庭
                                            審判長  法  官  陳坤地
                                                    法  官  蔡世祺
                                                    法  官  吳冠霆
右正本證明與原本無異。
如不服本判決，應於判決送達後十日內向本院提出上訴狀 (應附繕本) ，上訴於
臺灣高等法院。
                                                    書記官  張耀鴻
中      華      民      國     九十      年      四     月    二十六    日
附錄法條：
刑法第三百二十一條第一項第三款、第四款
刑法第三百二十一條
一犯竊盜罪而有左列情形之一者，處六月以上五年以下有期徒刑：
  於夜間侵入住宅或有人居住之建築物、船艦或隱匿其內而犯之者。
  毀越門扇、牆垣或其他安全設備而犯之者。
  攜帶兇器而犯之者。
  結夥三人以上而犯之者。
  乘火災、水災或其他災害之際而犯之者。
  在車站或埠頭而犯之者。
二前項之未遂犯罰之。


司法院資訊處製作；財團法人民間司法改革基金會備份。
